---
title: "Anàlisi integratiu de les dades"
author: "Júlia Faura"
output: html_document
---

### Molècules comuns

Es comparen les top tables en les que s'hi han restat aquelles molècules comuns en els animals shams.

Primer s'anoten les proteïnes (Uniprot a Gene Symbol). Es crea amb Excel un arxiu amb els noms de totes les proteïnes.

```{r}
prots <- read.csv("E:/Dades crues Multi-Bio-Targets/Integromics/TT final proteomics_int.csv", header=TRUE, sep=";")
rownames(prots) <- prots$X
library(AnnotationDbi)
library(org.Mm.eg.db)
AnnotationDbi::keytypes(org.Mm.eg.db)

symbols_prots <- AnnotationDbi::mapIds(org.Mm.eg.db,
                                            keys = rownames(prots), keytype = "UNIPROT",
                                            column = c("SYMBOL"))
na.symbols <- which(is.na(symbols_prots))
prots_symbol <- cbind(prots, symbols_prots)

write.csv(prots_symbol, "E:/Dades crues Multi-Bio-Targets/Integromics/TT_proteomics_symbol.csv")
```

S'anoten manualment aquelles proteïnes que no s'han pogut anotar. Es puja l'arxiu.
Es compara si hi ha molècules comuns.

```{r}
prots_symbol_man <- read.csv("E:/Dades crues Multi-Bio-Targets/Integromics/TT_proteomics_symbol_manually_sign.csv", header=TRUE, sep=";")
genes_symbol <- read.csv("E:/Dades crues Multi-Bio-Targets/Integromics/TT final male_gens_int.csv", header=TRUE, sep=";")

protsymb <- prots_symbol_man$symbolsFromUniprot
genesymb <- genes_symbol$SYMBOL
common_molecules <- intersect(protsymb, genesymb)
length(common_molecules)
```

Diagrama de Venn. Es puja un arxiu creat amb Excel amb dues columnes, on hi ha cadascun dels noms dels dos anàlisis (proteòmica i transcriptòmica).

```{r}
base_01 <- read.delim(file.choose(), header = TRUE, sep = "\t")
A <- base_01$SYMBOL
B <- base_01$symbols_prot
B <- B[-c(2486:5071)]

a1=length(A)
b1=length(B)

ab=intersect(A, B)
ab1=length(ab)

pdf()
draw.pairwise.venn(a1, b1, ab1, fill = c("skyblue", "pink1"), lty = "blank", title="raw p-value<0.05")
dev.off()
```


### Preparació matriu proteïnes

Anotació de les proteïnes (Uniprot --> SYMBOL).

```{r}
prots_all <- read.csv("E:/Dades crues Multi-Bio-Targets/Integromics/TT_MCAO_all_prot.csv", header=TRUE, sep=",")
prots_all$X <- substr(prots_all$X, 1, 6)  
rownames(prots_all) <- prots_all$X
library(AnnotationDbi)
library(org.Mm.eg.db)
AnnotationDbi::keytypes(org.Mm.eg.db)

symbols_prot <- AnnotationDbi::mapIds(org.Mm.eg.db,
                                            keys = rownames(prots_all), keytype = "UNIPROT",
                                            column = c("SYMBOL"))
na.symbols_a <- which(is.na(symbols_prot))
prots_symbol_all <- cbind(prots_all, symbols_prot)

write.csv(prots_symbol_all, "E:/Dades crues Multi-Bio-Targets/Integromics/TT_proteomics_symbol_all.csv")
```

S'anoten manualment aquelles proteïnes que no s'han anotat prèviament (93).
També ens assegurem que la matriu de proteïnes i la de gens tinguin el mateix ordre de les mostres.
La resta de l'anàlisi integratiu es realitzarà amb les mostres dels animals isquèmics.

## MCIA

Es fa l'anàlisi i es generen els gràfics. 

```{r}
#BiocManager::install("omicade4")
library(omicade4)

GENES_mat <- read.csv("E:/Dades crues Multi-Bio-Targets/Integromics/GENS_matrix.csv", header=TRUE, sep=",")
rownames(GENES_mat) <- GENES_mat$SYMBOL
GENES_mat <- GENES_mat[,-1]
PROTS_mat <- read.csv("E:/Dades crues Multi-Bio-Targets/Integromics/proteomics.csv", header=TRUE, sep=",")
rownames(PROTS_mat) <- PROTS_mat$symbols_prot
PROTS_mat <- PROTS_mat[,-1]

data.list <- list(GENES_mat, PROTS_mat)

sapply(data.list, dim)

mcia_male <- mcia(data.list, cia.nf = 2, cia.scan = FALSE, nsc = T, svd = TRUE)

plot(mcia_male, axes = 1:2,
     sample.lab = TRUE, sample.legend = TRUE, sample.color = 2,
     phenovec = NULL, df.color = 2,
     df.pch = NA, gene.nlab = 5)
```

Se seleccionen les 100 variables amb més pes al primer component de cada dataset per fer un ORA.

```{r}
plotVar(mcia_male)
select_mol100 <- topVar(mcia_male, axis=1, end="both", topN=100)
write.csv(select_mol100, "E:/Dades crues Multi-Bio-Targets/Integromics/selected_molecules_mcia100.csv")
```

S'utilitza el Gprofiler per fer l'ORA. Pugem el background, que es crea amb Excel i són totes les molècules analitzades tant en la transcriptòmica i proteòmica..

```{r}
background <- read.csv("E:/Dades crues Multi-Bio-Targets/Integromics/background_nodupl.csv", header=FALSE, sep=",")
selected_mol_column_100 <- read.csv("E:/Dades crues Multi-Bio-Targets/Integromics/selected_molecules_mcia100_column.csv", header=FALSE, sep=",")
```


```{r}
install.packages("gprofiler2")
library(gprofiler2)

selected_mol_column_100_vec <- selected_mol_column_100$V1
gprof_100 <- gost(selected_mol_column_100_vec, organism="mmusculus", correction_method="fdr", domain_scope="custom", custom_bg=background_vec, source=c("GO:BP", "KEGG"), user_threshold = 0.5)
gostplot(gprof_100)
```

## multiGSEA

```{r}
BiocManager::install(version='devel')
BiocManager::install("multiGSEA")
library(org.Mm.eg.db)
library(multiGSEA)
library(magrittr)
```

Pugem les dades, creem amb excel els llistats rankejats amb p-valor i logFC.

```{r}
transcriptome <- read.csv("E:/Dades crues Multi-Bio-Targets/Integromics/multigsea_transcriptomics.csv", header=TRUE, sep=",")
proteome <- read.csv("E:/Dades crues Multi-Bio-Targets/Integromics/multigsea_proteomics.csv", header=TRUE, sep=",")
```

```{r}
omics_data <- initOmicsDataStructure( layer = c("transcriptome", 
                                                "proteome"))
omics_data$transcriptome <- rankFeatures(transcriptome$logFC, 
                                         transcriptome$P.Value)
names(omics_data$transcriptome) <- transcriptome$SYMBOL
omics_data$proteome <- rankFeatures(proteome$logFC, proteome$P.Value)
names(omics_data$proteome) <- proteome$SYMBOL

omics_short <- lapply(names(omics_data), function(name){ 
  head(omics_data[[name]])
})
names(omics_short) <- names(omics_data)
omics_short
```

Descarreguem les pathways de les bases de dades.

```{r}
layers <- names(omics_data)
pathways <- getMultiOmicsFeatures(layer = layers,
                                   returnTranscriptome = "SYMBOL",
                                   returnProteome = "SYMBOL",
                                  organism="mmusculus",
                                   useLocal = FALSE)
```

Fem l'anàlisi.

```{r}
enrichment_scores <- multiGSEA(pathways, omics_data)
df <- extractPvalues(enrichmentScores = enrichment_scores,
                      pathwayNames = names(pathways[[1]]))

df$combined_pval <- combinePvalues(df)
df$combined_padj <- p.adjust(df$combined_pval, method = "BH")

df <- cbind(data.frame( pathway = names(pathways[[1]])), df)
df2 <- df[order(df$combined_pval),]
head(df2)
write.csv(df2, "E:/Dades crues Multi-Bio-Targets/Integromics/resultats multiGSEA.csv")

```

