---
title: "Transcriptomics analysis of diabetic mice"
author: "Júlia Faura"
output: html_document
---

Paquets a instal·lar

```{r}
#install.packages("knitr")
#install.packages("colorspace")
#install.packages("gplots")
#install.packages("ggplot2")
#install.packages("ggrepel")
#install.packages("htmlTable")
#install.packages("prettydoc")
#install.packages("devtools")
#install.packages("BiocManager")
#BiocManager::install("oligo")
#BiocManager::install("pd.clariom.s.mouse.ht")
#BiocManager::install("arrayQualityMetrics")
#BiocManager::install("pvca")
#BiocManager::install("limma")
#BiocManager::install("genefilter")
#BiocManager::install("clariomsmousehttranscriptcluster.db")
#BiocManager::install("annotate")
#BiocManager::install("org.Mm.eg.db")
#BiocManager::install("ReactomePA")
#BiocManager::install("reactome.db")
library(oligo)
library(Biobase)
library(arrayQualityMetrics)
library(ggplot2)
library(ggrepel)
library(genefilter)
library(clariomsmousehttranscriptcluster.db)
library(limma)
library(gplots)
library(org.Mm.eg.db)
```

Directoris

```{r}
setwd("E:/Dades crues Multi-Bio-Targets/Diabetic")
workingDir <-getwd()
dataDir <-file.path(workingDir, "data")
resultsDir <- file.path(workingDir,"results")
celfilesDir <- file.path(workingDir,"celfiles")
```

Càrrega dels arxius .cel

```{r}
celFiles_diab <- list.celfiles(celfilesDir, full.names = TRUE)
my.targets_diab <-read.AnnotatedDataFrame(file.path(dataDir,"targets_diabetics.txt"),
                                     header = TRUE, row.names = 1, sep="\t") 
rawData_diab <- read.celfiles(celFiles_diab, phenoData = my.targets_diab)
my.targets_diab@data$ShortName->rownames(pData(rawData_diab))
colnames(rawData_diab) <-rownames(pData(rawData_diab)) 

head(rawData_diab)
```

QA

```{r, eval=FALSE}
arrayQualityMetrics(rawData_diab)
```

PCA dades crues

```{r}
plotPCA3 <- function (datos, labels, factor, title, scale,colores, size = 1.5, glineas = 0.25) {
   data <- prcomp(t(datos),scale=scale)
   # plot adjustments
   dataDf <- data.frame(data$x)
   Group <- factor
   loads <- round(data$sdev^2/sum(data$sdev^2)*100,1)
   # main plot
   p1 <- ggplot(dataDf,aes(x=PC1, y=PC2)) +
     theme_classic() +
     geom_hline(yintercept = 0, color = "gray70") +
     geom_vline(xintercept = 0, color = "gray70") +
     geom_point(aes(color = Group), alpha = 0.55, size = 3) +
     coord_cartesian(xlim = c(min(data$x[,1])-5,max(data$x[,1])+5)) +
     scale_fill_discrete(name = "Group")
   # avoiding labels superposition
   p1 + geom_text_repel(aes(y = PC2 + 0.25, label = labels),segment.size = 0.25, size = size) + 
     labs(x = c(paste("PC1",loads[1],"%")),y=c(paste("PC2",loads[2],"%"))) +  
     ggtitle(paste("Principal Component Analysis for: ",title,sep=" "))+ 
     theme(plot.title = element_text(hjust = 0.5)) +
     scale_color_manual(values=colores)
}

targets_diabetics <- read.table(file.path(dataDir,"targets_diabetics.txt"), header=TRUE, sep="\t")
pdf("pca_raw_diab.pdf")
plotPCA3(exprs(rawData_diab), labels = targets_diabetics$ShortName, factor = targets_diabetics$Group, 
         title="Raw data", scale = FALSE, size = 3, 
         colores = c("darkgreen", "lightgreen", "darkblue", "lightblue"))
dev.off()
```

Boxplot dades crues

```{r}
pdf("boxplot_raw_diab.pdf")
boxplot(rawData_diab, cex.axis=0.5, las=2,  which="all", 
        main="Distribution of raw intensity values", names=targets_diabetics$Sho)
dev.off()
```

Normalització

```{r}
eset_rma_diab <- rma(rawData_diab)
```

QA dades normalitzades

```{r, eval=FALSE}
arrayQualityMetrics(eset_rma_diab, outdir = file.path(resultsDir, "QCDir.Norm"), force=TRUE)
```

PCA dades normalitzades

```{r}
pdf("pca_norm_diab.pdf")
plotPCA3(exprs(eset_rma_diab), labels = targets_diabetics$ShortName, factor = targets_diabetics$Group, 
         title="Norm data", scale = FALSE, size = 3, 
         colores = c("darkgreen", "lightgreen", "darkblue", "lightblue"))
dev.off()
```

Boxplot dades normalitzades

```{r}
pdf("boxplot_norm_diab.pdf")
boxplot(eset_rma_diab, cex.axis=0.5, las=2,  which="all", 
        main="Boxplot for arrays intensity: Normalized Data", names=targets_diabetics$ShortName)
dev.off()
```

Filtrat

```{r}
png("filtered_diab.png")
sds <- apply (exprs(eset_rma_diab), 1, sd)
sdsO<- sort(sds)
plot(1:length(sdsO), sdsO, main="Global variation over all genes")
dev.off()
```

Anotació

```{r}
annotation(eset_rma_diab) <- "clariomsmousehttranscriptcluster.db"
filtered_diab <- nsFilter(eset_rma_diab, 
                     require.entrez = TRUE, remove.dupEntrez = TRUE,
                     var.filter=TRUE, var.func=IQR, var.cutoff=0.75, 
                      filterByQuantile=TRUE, feature.exclude = "^AFFX")
print(filtered_diab$filter.log)
eset_filtered_diab <-filtered_diab$eset
```

Guardar les dades

```{r}
write.csv(exprs(eset_rma_diab), file.path(resultsDir, "normalized.Data.Diab.csv"))
write.csv(exprs(eset_filtered_diab), file.path(resultsDir, "normalized.Filtered.Data.Diab.csv"))

```

Creació de la matriu de disseny

```{r}
designMat_diab<- model.matrix(~0+Group+Mouse, pData(eset_filtered_diab))
print(designMat_diab)
```

Creació de la matriu de contrastos

```{r}
cont.matrix_diab <- makeContrasts (SHAM.d=(GroupSHAM.IP-GroupSHAM.CL), MCAO.d =(GroupMCAO.IP-GroupMCAO.CL),
                              levels=designMat_diab)
print(cont.matrix_diab)

```

Generació del model

```{r}
fit_diab<-lmFit(eset_filtered_diab, designMat_diab)
fit.main_diab<-contrasts.fit(fit_diab, cont.matrix_diab)
fit.main_diab<-eBayes(fit.main_diab)
class(fit.main_diab)
```

Creació de les top tables

```{r}
topTab_MCAO.d <- topTable (fit.main_diab, number=nrow(fit.main_diab), coef="MCAO.d", adjust="fdr") 
head(topTab_MCAO.d)

topTab_SHAM.d <- topTable (fit.main_diab, number=nrow(fit.main_diab), coef="SHAM.d", adjust="fdr") 
head(topTab_SHAM.d)

```

Anotació de les top tables

```{r}
annotatedTopTable <- function(topTab, anotPackage)
{
   topTab <- cbind(PROBEID=rownames(topTab), topTab)
   myProbes <- rownames(topTab)
   thePackage <- eval(parse(text = anotPackage))
   geneAnots <- select(thePackage, myProbes, c("SYMBOL", "ENTREZID", "GENENAME"))
   annotatedTopTab<- merge(x=geneAnots, y=topTab, by.x="PROBEID", by.y="PROBEID")
   return(annotatedTopTab)
}

topAnnotated_MCAO.d <- annotatedTopTable(topTab_MCAO.d,
                                            anotPackage="clariomsmousehttranscriptcluster.db")
topAnnotated_SHAM.d <- annotatedTopTable(topTab_SHAM.d,
                                      anotPackage="clariomsmousehttranscriptcluster.db")


write.csv(topAnnotated_MCAO.d, file.path(resultsDir, "topAnnotated_MCAO.d.csv"))
write.csv(topAnnotated_SHAM.d, file.path(resultsDir, "topAnnotated_SHAM.d.csv"))
```

Amb Excel, s'han comparat les llistes i s'han eliminat aquells gens significatius comuns (p-valor cru<0.05) amb una diferència de logFC<0.05. La resta d'anàlisis s'ha realitzat amb aquesta nova toptable.

GSEA

```{r}
#BiocManager::install("clusterProfiler")
#BiocManager::install("pathview")
#BiocManager::install("enrichplot")
#BiocManager::install("DO.db")
library(clusterProfiler)
library(enrichplot)
library(ggplot2)
library(ggnewscale)
```

S'ha creat amb Excel un llistat amb tots els gens i el seu respectiu logFC, ordenats de manera descendent.


```{r}
gsea_list_diabetic <- read.csv("E:/Dades crues Multi-Bio-Targets/Diabetic/gsea_list_diabetic.csv", header=TRUE, sep=",")
genelist_diabetic <- gsea_list_diabetic$logFC
names(genelist_diabetic) <- gsea_list_diabetic$SYMBOL
gsea_diabetic_go <- gseGO(geneList=genelist_diabetic, 
             ont ="BP", 
             keyType = "SYMBOL", 
             minGSSize = 3, 
             maxGSSize = 800, 
             pvalueCutoff = 0.05, 
             verbose = TRUE, 
             OrgDb = org.Mm.eg.db, 
             pAdjustMethod = "fdr")
```

```{r}
pdf("dotplot_diabetic_gsea_go.pdf")
dotplot(gsea_diabetic_go, showCategory=10, split=".sign") + facet_grid(.~.sign)
dev.off()
x2_diabetic <- pairwise_termsim(gsea_diabetic_go)
pdf("emapplot_diabetic_gsea_go.pdf")
emapplot(x2_diabetic, showCategory=30, color="p.adjust")
dev.off()
pdf("cnetplot_diabetic_gsea_go.pdf")
cnetplot(gsea_diabetic_go, categorySize="pvalue", foldChange=genelist_diabetic, showCategory = 3)
dev.off()
```


Multiple comparisons

```{r}
res<-decideTests(fit.main_diabetic, method="separate", adjust.method="none", p.value=0.05)
sum.res.rows<-apply(abs(res),1,sum)
res.selected<-res[sum.res.rows!=0,] 
print(summary(res))
```


Heatmap. 
Es crea amb Excel la matriu de dades normalitzades d'aquells gens significatius (p-valor cru<0.05), i això és el que es puja.


```{r}
require(gplots)
data=read.csv("E:/Dades crues Multi-Bio-Targets/Diabetic/MCAO_heatmap_diab.csv", header=TRUE, sep=",")
rnames <- data[,1]                                               
mat_data <- data.matrix(data[,2:ncol(data)])                
rownames(mat_data) <- rnames
dim(data)



pdf("heatmap_diabetic.pdf", width=6, height=6)
heatmap.2(mat_data,
          Rowv = FALSE,
          Colv = FALSE,
          main = "Male",
          scale = "row",
          col = heat.colors (40,1),                    
          sepcolor = "white",
          key = TRUE,
          keysize = 1.5,                       
          cexCol = 0.9,                       
          density.info = "histogram",
          ColSideColors = c(rep("darkgreen",8), rep("lightgreen",8)),          
          tracecol = NULL,
          srtCol = 50)
dev.off()
```