---
title: "Diagrames de Venn"
author: "Júlia Faura"
date: "15/6/2021"
output: html_document
---

```{r}
install.packages('VennDiagram')
library(VennDiagram)
setwd("E:/Dades crues Multi-Bio-Targets")
```

FDR<0.1

Es prepara un arxiu txt amb tots els gens significatius (FDR<0.1) de cada grup.  

```{r}
base_01 <- read.delim(file.choose(), header = TRUE, sep = "\t")
A <- base_01$FEMALE
A <- A[-c(32:214)]
B <- base_01$MALE
B <- B[-c(40:214)]
C <- base_01$DIABETIC
D <- base_01$OLD
D <- D[-c(17:214)]
```

Es creen objectes de la llargada de cada grup.

```{r}
a1=length(A)
b1=length(B)
c1=length(C)
d1=length(D)
```

Comparacions 2 a 2

```{r}
ab=intersect(A, B)
ab1=length(ab)
ac=intersect(A, C)
ac1=length(ac)
ad=intersect(A, D)
ad1=length(ad)
bc=intersect(B, C)
bc1=length(bc)
bd=intersect(B, D)
bd1=length(bd)
cd=intersect(C, D)
cd1=length(cd)

```

Comunes a 3 grups

```{r}
abc=intersect(ab, C)
abc1=length(abc)
abd=intersect(ab, D)
abd1=length(abd)
acd=intersect(A, cd)
acd1=length(acd)
bcd=intersect(bc, D)
bcd1=length(bcd)
```

Comunes a tots

```{r}
abcd=intersect(abc, D)
abcd1=length(abcd)
```

Gràfic

```{r}
pdf()
draw.quad.venn(a1, b1, c1, d1, ab1, ac1, ad1, bc1, bd1, cd1, abc1, abd1, acd1, bcd1, abcd1, category=c("Female", "Male", "Diabetic", "Old"), fill = c("skyblue", "pink1", "mediumorchid", "orange"), lty = "blank", title="FDR<0.1")
dev.off()
```


P-valor cru<0.05

Es prepara un arxiu txt amb tots els gens significatius (P-valor cru<0.05) de cada grup.  

```{r}
base_005 <- read.delim("E:/Dades crues Multi-Bio-Targets/pvalue0.05.txt", header = TRUE, sep = "\t")
A <- base_005$FEMALE
A <- A[-c(352:830)]
B <- base_005$MALE
B <- B[-c(326:830)]
C <- base_005$DIABETIC
D <- base_005$OLD
D <- D[-c(307:830)]
```

Es creen objectes de la llargada de cada grup.

```{r}
a1=length(A)
b1=length(B)
c1=length(C)
d1=length(D)
```

Comparacions 2 a 2

```{r}
ab=intersect(A, B)
ab1=length(ab)
ac=intersect(A, C)
ac1=length(ac)
ad=intersect(A, D)
ad1=length(ad)
bc=intersect(B, C)
bc1=length(bc)
bd=intersect(B, D)
bd1=length(bd)
cd=intersect(C, D)
cd1=length(cd)
```

Comunes a 3 grups

```{r}
abc=intersect(ab, C)
abc1=length(abc)
abd=intersect(ab, D)
abd1=length(abd)
acd=intersect(A, cd)
acd1=length(acd)
bcd=intersect(bc, D)
bcd1=length(bcd)
```

Comunes a tots els grups

```{r}
abcd=intersect(abc, D)
abcd1=length(abcd)
```

Gràfic

```{r}
pdf()
draw.quad.venn(a1, b1, c1, d1, ab1, ac1, ad1, bc1, bd1, cd1, abc1, abd1, acd1, bcd1, abcd1, category=c("Female", "Male", "Diabetic", "Old"), fill = c("skyblue", "pink1", "mediumorchid", "orange"), lty = "blank", title="raw p-value<0.05")
dev.off()
```

